臺灣雲林地方法院刑事判決　　　　　　　　　　　　　九十三年度易字第二九五號
　　公　訴　人　臺灣雲林地方法院檢察署檢察官
　　被　　　告　丙○○
右列被告因竊盜案件，經檢察官提起公訴（九十三年度偵字第二三四八號），並當庭
擴張犯罪事實（九十三年度偵字第三五九四號），請求審判，本院裁定進行簡式審判
程序，判決如左：
    主  文
丙○○共同連續攜帶兇器毀越安全設備竊盜，處有期徒刑拾月。扣案之機車鑰匙壹支
沒收之。
    事實及理由
一、構成犯罪事實：
(一)、丙○○前因犯竊盜案件，經本院於民國九十三年三月三十一日，以九十二年度簡
    上字第一四二號刑事判決判處有期徒刑六月（如易科罰金，以銀元三百元折算一
    日）確定。於上開有期徒刑尚未執行之際，丙○○仍不知警惕，其因染上毒癮，
    缺錢購毒，即基於意圖為自己不法所有之概括犯意，並與鍾寬聰（另經檢察官提
    起公訴）本於犯意之聯絡，於九十三年四月二十五日下午五時許，二人同至雲林
    縣麥寮鄉瓦村瓦五九之十八號乙○○住處，由丙○○持地上檢拾之客觀上足
    對人身安全產生危險之磚塊，擊破（毀壞）乙○○上址住處窗戶玻璃（毀損部分
    未據告訴），打開窗戶，二人先後踰越侵入乙○○住處（侵入住宅部分未據告訴
    ），自屋內以不詳方式拆卸乙○○住處之鋁製紗門共三片、鋁製窗架一片，得手
    後據為己有，再由鍾寬聰騎乘機車搭載丙○○，將上開物品運至雲林縣台西鄉和
    豐村保安林十四之八號吳宏男（故買贓物部分另經檢察官聲請簡易判決處刑）經
    營之「永順資源回收場」，販賣予吳宏男，得款新臺幣（下同）七百五十元均分
    ，丙○○以之購買毒品施用。其後，於九十三年四月二十六日，為警循線查獲。
    丙○○賡續上開概括犯意，於九十三年五月二十五日下午二時許，在雲林縣崙背
    鄉崙前村六九號甲○○舊家前，見甲○○持有之車號ＮＳＯ－２２０號（車牌已
    繳銷）重型機車一部置於該處，丙○○即以其所有之一般機車鑰匙一支，插入該
    機車鑰匙孔，發動引擎而竊取之，得手後據為己有，供己代步之用。於次日（五
    月二十六日）上午八時許，丙○○騎乘上開竊得之機車，行經雲林縣崙背鄉○○
    村○○路第三六號路燈處，不慎撞擊行人蔡碧（過失傷害部分未據告訴），經警
    員到場處理而查獲。
(二)、案經雲林縣警察局西螺分局報告臺灣雲林地方法院檢察署檢察官偵查起訴（竊盜
    機車部分），並檢察官當庭擴張犯罪事實，請求審判（竊盜鋁製紗門、窗架部分
    ）。
二、認定犯罪事實所憑之證據及理由：
(一)、被害人乙○○之警詢筆錄、檢察官面前筆錄、證人許國雄之警詢筆錄、檢察官面
    前筆錄：證明乙○○上址住處遭竊之情形，並在另案被告吳宏男經營之「永順資
    源回收場」尋得被竊之鋁製紗門、窗架等物。
(二)、吳宏男之警詢筆錄、檢察官面前筆錄：證明上述鋁製紗門、窗架係被告與鍾寬聰
    運至該處販賣，並以七百五十元之代價購得。
(三)、鍾寬聰之警詢筆錄、檢察官面前筆錄：證明被告與鍾寬聰共同竊取乙○○持有之
    上開鋁製紗門、窗架之過程。
(四)、被竊現場照片、鋁製紗門、鋁製窗架等照片、監視錄影帶翻拍照片（均影本）：
    證明現場被竊狀況、被竊物品，並鍾寬聰與被告騎乘機車運走竊得鋁製紗門、窗
    架之情形。
(五)、車籍作業系統查詢認可資料、被害人甲○○之警詢筆錄、及其於本院庭訊中之陳
    述：證明機車被竊之時間、地點，及機車為甲○○所有並為其使用等事實。
(六)、現場車禍照片：證明被告騎乘竊得機車而肇事之情形。
(七)、贓物認領保管收據二紙：證明上開竊得之物品均已由被害人乙○○、甲○○領回
    。
(八)、扣案之機車鑰匙一支：證明被告竊取機車之手段。
(九)、臺灣高等法院被告全國前科紀錄表、本院九十二年度簡上字第一四二號刑事判決
    ：證明被告前案竊盜業經判決確定，尚未執行之際，又犯本案。
(十)、被告於警詢、檢察官面前之筆錄、及其於本院審理時之自白：證明被告竊盜之動
    機、目的、情節、竊得財物、並於騎乘竊得機車途中發生車禍等情。核與上述證
    據資料內容相符。事證明確。
三、論罪科刑之理由：
(一)、按被告竊取鋁製紗門等物所使用之磚塊雖未扣案，但該部分事實業經被告與鍾寬
    聰供述甚詳，互核一致，當信真實。又該磚塊既可擊破毀壞窗戶玻璃，自有相當
    之體積與重量，應對人身安全具有一定之危險性，當屬兇器無疑。被告竊取鋁製
    紗門、窗架之行為，係犯刑法第三百二十一條第一項第三款、第二款之攜帶兇器
    毀越安全設備竊盜罪。被告竊取機車之行為，係犯同法第三百二十條第一項之竊
    盜罪。起訴書對被告攜帶兇器毀越安全設備竊盜罪部分行為未予記載，惟公訴人
    到庭擴張該部分事實，請求本院審判，且該部分事實與起訴事實有裁判上一罪之
    關係，本院自應予審究。被告所犯攜帶兇器毀越安全設備竊盜罪，與另案被告鍾
    寬聰之間，有犯意聯絡，行為分擔，為共同正犯。被告先後二次犯行，時間緊接
    ，觸犯犯罪構成要件相同之罪名，顯係基於概括犯意而為，應依連續犯規定從一
    重論以攜帶兇器毀越安全設備竊盜罪，並加重其刑。
(二)、本院審酌：被告前犯多次竊盜案件，經本院於九十三年三月三十一日已判決有期
    徒刑六月（如易科罰金，以銀元三百元折算一日）確定，被告卻仍無警惕悔改的
    意思，於判決確定後不久，即又再犯本案之二次竊盜案件。被告竊取鋁製紗門、
    窗架之行徑，又係於黃昏時刻，以磚塊直接擊破窗戶玻璃，翻入屋內，自屋內拆
    卸該等物品，再予載走，手段甚為囂張，犯罪情節不輕。被告於竊得機車後，又
    於駕車途中不慎發生車禍，撞傷行人，足徵被告性喜在外遊蕩、秩序感甚為薄弱
    之心態。被告於審判中供稱其係因施用毒品上癮，缺錢購毒，在外又找不到工作
    ，沒有收入，才又犯竊盜案件，由被告之犯罪動機、目的，足認被告受毒品控制
    甚深，而犯本案。被告於犯後坦白犯行，態度尚稱良好，其於審判中供稱入監服
    刑後，已經想了很多，心生悔過的意思，並被告犯本案所得之財物及其價值非鉅
    ，被害人甲○○到庭表示願意原諒被告，及其他一切情狀，量處如主文所示之刑
    。扣案之機車鑰匙一支為被告所有，且為被告竊取機車所用之物，為被告於審判
    中供稱明確，依法宣告沒收之。
四、檢察官另行併案審理之說明：
    臺灣雲林地方法院檢察署九十三年度偵字第三一八五號檢察官移送併案審理意旨
    略以：被告於九十二年十二月六日上午十一時許、及同日下午五時許，先後竊取
    廖保田持有之推斗等物，及張素貞持有之鍋爐，因而認被告另犯有刑法第三百二
    十條第一項之竊盜罪嫌，與本案起訴之事實，有裁判上一罪之關係，移送併案審
    理。惟此部份犯罪事實，公訴檢察官認為已受本院九十三年度簡上字第一四二號
    被告被訴竊盜案件之確定判決既判力效力所及，法院無從審理，而不主張為本案
    之公訴事實，不請求本院審判，請本院將上開案件退回檢察署，由檢察官另行處
    理。本院認為公訴檢察官上述主張為適當，自應就上開併案審理案件退還檢察署
    ，請檢察官另為處理。
五、適用之法條：
刑事訴訟法第二百七十三條之一第一項、第二百九十九條第一項前段，刑法第二十八
條、第五十六條、第三百二十一條第一項第三款、第二款，第三十八條第一項第二款
，判決如主文。
中      華      民      國      九十三      年      十二    月    七    日
                                        臺灣雲林地方法院刑事第一庭
                                            法  官  侯廷昌
右正本證明與原本無異。
如不服本判決，應於判決送達後十日內向本院提出上訴狀( 應附繕本 )。
                                             書記官  馮善詮
中      華      民      國      九十三      年      十二    月    七    日
附錄法條：刑法第三百二十一條第一項第二款、第三款
中華民國刑法第三百二十一條
 (加重竊盜罪)
犯竊盜罪而有左列情形之一者，處六月以上五年以下有期徒刑：
一  於夜間侵入住宅或有人居住之建築物、船艦，或隱匿其內而犯之者。
二  毀越門扇、牆垣或其他安全設備而犯之者。
三  攜帶兇器而犯之者。
四  結夥三人以上而犯之者。
五  乘火災、水災或其他災害之際而犯之者。
六  在車站或埠頭而犯之者。
前項之未遂罰之。
